【裁判字號】    88,易,961
【裁判日期】    890331
【裁判案由】    贓物
【裁判全文】
臺灣新竹地方法院刑事判決                          八十八年度易字第九六一號
    公  訴  人  臺灣新竹地方法院檢察署檢察官
    被      告  丙○○
右列被告因贓物案件，經檢察官提起公訴（八十八年度偵字第六六八三號），本院判
決如左：
    主  文
丙○○收受贓物，累犯，處有期徒刑肆月，如易科罰金，以參佰元折算壹日。
    事  實
一、丙○○曾因竊盜罪及違反麻醉藥品管理條例案件，分別經本院判處有期徒刑一年
    三月及六月確定，嗣二罪經定應執行刑為有期徒刑一年八月，於民國（下同）八
    十七年十二月十七日假釋期滿執行完畢。詎仍不知悔改，明知甲○○於八十八年
    五月間，在新竹縣峨眉鄉中盛村二鄰九十六號丙○○住處所贈與之二十六隻鴿子
    ，其中腳環號碼00000000號灰白色賽鴿，係甲○○以架網方式捕獲竊得
    之贓物（為乙○○所有，於八十八年五月十五日放飛後失蹤），竟仍予以收受後
    飼養於其前開住處三樓。嗣於八十八年六月一日，經警於前址查獲上情。
二、案經苗栗縣警察局通霄分局報請臺灣苗栗地方法院檢察署檢察官呈請臺灣高等法
    院檢察署檢察長核轉臺灣新竹地方法院檢察署檢察官偵查起訴。
    理  由
一、訊據被告丙○○坦承有於右揭時地，收受甲○○贈與上開賽鴿之事實，雖矢口否
    認有贓物之認識，辯稱︰甲○○沒有告訴伊鴿子是網來的，伊不知道是贓物云云
    。惟查，前開腳環號碼00000000號灰白色賽鴿，係證人甲○○架網竊得
    被害人乙○○所有之賽鴿，嗣並贈予被告，業據被害人乙○○於警訊及證人甲○○於臺灣苗栗地方法院檢察署及本院調查時證述甚詳，並有贓證物品認領保管收
    據一紙附卷為憑，足徵前開賽鴿確屬贓物無訛；至被告雖以前詞置辯，且證人甲○○於本院調查時亦證稱並未告知被告鴿子係網來的云云；然查證人甲○○於臺
    灣苗栗地方法院檢察署訊問時證稱：「（丙○○是否知道你與蘇國鈥網鴿子？）
    知道，他說要養」、「（有無告訴丙○○鴿子是網來的？）有，我告訴他說有些
    是我自己養的，有些是網到的，我只給他一次，共二十六隻」等語明確（見八十
    八年度偵字第三六八０號偵查卷第二九頁背面），其事後翻異應係附和迴護被告
    之詞，尚難採信。況被告於本院調查時自承其與甲○○一起服刑時，曾聽他說有
    盜網過鴿子云云，則衡情其於收受甲○○贈與之鴿子時，理當對鴿子來源有所懷
    疑，是其辯稱不知鴿子係贓物云云，顯為卸責之詞，不足採信。事證明確，被告
    犯行堪予認定。
二、核被告所為，係犯刑法第三百四十九條第一項之收受贓物罪。查被告前曾因竊盜
    罪及違反麻醉藥品管理條例案件，分別經本院判處有期徒刑一年三月及六月確定
    ，嗣二罪經定應執行刑為有期徒刑一年八月，於八十七年十二月十七日假釋期滿
    執行完畢，有臺灣新竹地方法院檢察署刑案資料查註記錄表及本院被告全國前案
    紀錄表在卷可按，其於五年之內，再犯本案之罪，係屬累犯，應依刑法第四十七
    條之規定加重其刑。爰審酌被告前有竊盜前科，素行非佳，犯罪之動機、目的及
    犯罪手段、所生損害及其犯罪後否認犯行等一切情狀，量處如主文所示之刑，並
    諭知易科罰金之折算標準。
據上論斷，應依刑事訴訟法第二百九十九條第一項前段、刑法第三百四十九條第一項
、第四十七條、第四十一條，罰金罰鍰提高標準條例第一條前段、第二條，判決如主
文。
本案經檢察官羅雪梅到庭執行職務。
中      華      民      國    八十九    年     三     月      三十一    日
                                臺灣新竹地方法院刑事第一庭
                                    法  官   楊  明  箴
右正本證明與原本無意。
如不服本判決，應於判決送達後十日內向本院提出上訴狀（應附繕本），上訴於臺灣
高等法院。
                                    書記官   林  素  卿
中      華      民      國    八十九    年     三     月      三十一    日


司法院資訊處製作；財團法人民間司法改革基金會備份。
